【裁判字號】    91,易,1918
【裁判日期】    920626
【裁判案由】    竊盜等
【裁判全文】
臺灣高雄地方法院刑事判決                        九十一年度易字第一九一八號
    公  訴  人  臺灣高雄地方法院檢察署檢察官
    被      告  乙○○
                丙○○
右列被告因竊盜等案件，經檢察官提起公訴（九十年度偵字第一五八○三號），本院
判決如左：
    主  文
乙○○竊盜，處有期徒刑參月，如易科罰金，以參佰元折算壹日。
丙○○收受贓物，處有期徒刑參月，如易科罰金，以參佰元折算壹日。
    事  實
一、乙○○於民國八十九年十二月十八日上午八時三十分許，在其位於高雄縣內門鄉
    永興村頂庄三十九號住處之後院外，見有未懸掛車牌、引擎號碼Ｅ－二四五六九
    九號輕型機車一台（該車所有人為蔡秀惠，原車牌號碼ＶＨＸ－五三五號，係於
    同年月中旬某日上午五時許，在高雄縣杉林鄉上平村附近失竊），鑰匙並插於機
    車上，認有機可乘，竟意圖為自己不法之所有，徒手竊得該車，留供己用。丙○
    ○明知上開機車來路不明，係屬贓車，竟於同年月二十三日上午十一時許，在上
    開住處向乙○○借用收受。嗣丙○○騎乘該車於高雄縣內門鄉○○村○○段山區
    空屋附近，因形跡鬼祟，為附近民眾報警後循線查獲。
二、案經高雄縣警察局旗山分局報請臺灣高雄地方法院檢察署檢察官偵查起訴。
    理  由
一、訊據被告乙○○坦承於前揭時地出借上開機車即原車牌號碼ＶＨＸ─五三五號、
    引擎號碼Ｅ－二四五六九九號輕型機車與被告丙○○使用；被告丙○○亦坦承使
    用該車被查獲等情，惟均否認有何竊盜及收受贓物犯行，被告乙○○辯稱：伊不
    知係何人將該車置於該處，伊以為是朋友騎來借伊的，被告丙○○向伊借用時，
    伊有告稱該車來路不明，請其自己負責等語；被告丙○○則辯稱：伊不知該車係
    贓車，伊向被告乙○○借車時，乙○○告稱該車係其姊姊的等語。經查，上開原
    車牌號碼ＶＨＸ─５３５號、引擎號碼Ｅ－二四五六九九號輕型機車係蔡秀惠所
    有，於八十九年十二月中旬某日上午五時許，在高雄縣杉林鄉上平村附近被竊等
    情，業據被害人蔡秀惠之配偶甲○○於警訊時陳述綦詳（詳警卷第三之一頁、第
    七頁），並有委託書、車籍查詢資料及贓物認領保管單各一紙附卷可稽（詳警卷
    第八至一○頁），是該車確屬贓車無訛。被告乙○○明知該車未懸掛車牌，係來
    路不明之車輛，竟仍逕行持供己用，並將之借予被告丙○○，其有不法所有意圖
    甚明。另被告丙○○明知該車來源不明一節，亦據被告乙○○供陳：八十九年十
    月二十三日上午十一時許，在內門鄉住處借予丙○○，當時該車未懸掛車牌，伊
    有跟丙○○說該車來路不明，可能是贓車，如被查獲自己負責等語屬實（本院卷
    第一五一頁），是被告丙○○收受該車時，應已知悉該車可能為贓車。再參酌被
    告丙○○收受該車時即未懸掛車牌，業據被告乙○○供述如前，故本院認定被告
    丙○○係明知該車為贓車而仍予收受無疑。被告二人上開辯解，均係卸責飾詞，
    不足採信。本件事證明確，被告二人之犯行，均堪以認定。
二、核被告乙○○所為，係犯刑法第三百二十條第一項之竊盜罪；被告丙○○係犯同
    法第三百四十九條第一項之收受贓物罪。爰審酌被告乙○○任意竊取他人機車，
    被告丙○○明知該車為贓車而仍收受騎用，行為均不足取，且被告犯後均未坦承
    犯行，並參酌該機車業已發還予被害人蔡秀惠，犯罪所生損害尚屬輕微等一切情
    狀，分別量處如主文所示之刑。查易科罰金事項係關於執行之事項，與罪刑之輕
    重無涉，自應尊重新法之精神，一律適用新法，不生新舊法比較之問題，本件被
    告行為刑法第四十一條規定已於九十年一月十日修正公布，故本院依修正後之現
    行刑法第四十一條第一項前段規定諭知易科罰金折算標準。
據上論斷，應依刑事訴訟法第二百九十九條第一項前段，刑法第三百二十條第一項、
第三百四十九條第一項、第四十一條第一項前段，罰金罰鍰提高標準條例第一條前段
、第二條，判決如主文。
本案經檢察官王柏敦到庭執行職務。
中    華    民    國    九十二    年      六      月      二十六      日
                                  臺灣高雄地方法院刑事第二庭
                                      法  官    吳為平
右正本證明與原本無異。
如不服本判決，應於判決送達後十日內，向本院提出上訴狀。
            書記官    曾秀鳳
中    華    民    國    九十二    年      七      月          一      日
附錄論罪科刑法條：
中華民國刑法第三百二十條第一項
意圖為自己或第三人不法之所有，而竊取他人之動產者，為竊盜罪，處五年以下有期
徒刑、拘役或五百元以下罰金。
中華民國刑法第三百四十九條第一項
收受贓物者，處三年以下有期徒刑、拘役或五百元以下罰金。


司法院資訊處製作；財團法人民間司法改革基金會備份。
